---
title: "Analyse"
output: html_document
---
```{r découpage des données, echo=FALSE, message=FALSE, warning=FALSE}
library(sf)
library(dplyr)
library(tmap)

tmap_mode("view")

#charger les données
communes <- st_read("communes-france.geojson", quiet = TRUE)
vegetation <- st_read("mode-doccupation-du-sol-mos-en-11-postes-en-2017.geojson", quiet = TRUE)
icu <- st_read("ilots-de-chaleur-urbains-icu-classification-des-imu-en-zone-climatique-locale-lc.geojson", quiet = TRUE)

vegetation <- vegetation %>%
  filter(mos2017_11 %in% c("1", "2", "5"))

#Reprojeter les couches dans le même système que les communes
vegetation <- st_transform(vegetation, st_crs(communes))
icu <- st_transform(icu, st_crs(communes))

#filtrage des communes étudiées
clamart <- communes %>% filter(com_name_upper == "CLAMART")
gennevilliers <- communes %>% filter(com_name_upper == "GENNEVILLIERS")
chatelet <- communes %>% filter(com_name_upper == "LE CHÂTELET-EN-BRIE")

#Découpage des couches végétation et ICU par communes
veg_clamart <- st_intersection(vegetation, clamart)
veg_gennevilliers <- st_intersection(vegetation, gennevilliers)
veg_chatelet <- st_intersection(vegetation, chatelet)

icu_clamart <- st_intersection(icu, clamart)
icu_gennevilliers <- st_intersection(icu, gennevilliers)
icu_chatelet <- st_intersection(icu, chatelet)
```

```{r carte-clamart, echo=FALSE, message=FALSE, warning=FALSE}
carte_clamart <- tm_shape(clamart) +
  tm_borders(col = "gray") +

  tm_shape(veg_clamart) +
    tm_fill(col = "forestgreen", alpha = 0.4, group = "Espaces verts") +

  tm_shape(icu_clamart) +
    tm_fill(col = "aleaj_note", palette = "YlOrRd", style = "quantile", group = "îlots de chaleur") +

  tm_shape(icu_clamart) +
    tm_fill(col = "vulnj_note", palette = "Purples", style = "quantile", group = "Vulnérabilités") +

  tm_layout(main.title = "Clamart: analyse croisée", lengend.outside = TRUE)

tmap_save(carte_clamart, "docs/carte-clamart.html", selfcontained = TRUE)
```

```{r carte-gennevilliers, echo=FALSE, message=FALSE, warning=FALSE}
carte_gennevilliers <- tm_shape(gennevilliers) +
  tm_borders(col = "gray") +

  tm_shape(veg_gennevilliers) +
  tm_fill(col = "forestgreen", alpha = 0.4, group = "Espaces verts") +

  tm_shape(icu_gennevilliers) +
  tm_fill(col = "aleaj_note", palette = "YlOrRd", style = "quantile", group = "îlots de chaleur") +

  tm_shape(icu_gennevilliers) +
  tm_fill(col = "vulnj_note", palette = "Purples", style = "quantile", group = "Vulnérabilités") +

  tm_layout(main.title = "Gennevilliers: analyse croisée", lengend.outside = TRUE)

tmap_save(carte_gennevilliers, "docs/carte-gennevilliers.html", selfcontained = TRUE)
```

```{r carte-chatelet, echo=FALSE, message=FALSE, warning=FALSE}
carte_chatelet <- tm_shape(chatelet) +
  tm_borders(col = "gray") +

  tm_shape(veg_chatelet) +
  tm_fill(col = "forestgreen", alpha = 0.4, group = "Espaces verts") +

  tm_shape(icu_chatelet) +
  tm_fill(col = "aleaj_note", palette = "YlOrRd", style = "equal", group = "îlots de chaleur") +

  tm_shape(icu_chatelet) +
  tm_fill(col = "vulnj_note", palette = "Purples", style = "quantile", group = "Vulnérabilités") +

  tm_layout(main.title = "Le Châtelet-en-Brie: analyse croisée", lengend.outside = TRUE)

tmap_save(carte_chatelet, "docs/carte-chatelet.html", selfcontained = TRUE)
```

##  Objectif de l’analyse

Dans cette section, nous analysons de manière détaillée les trois communes sélectionnées.  
Nous croisons trois dimensions spatiales :
- la **végétation** (occupation du sol),
- les **îlots de chaleur** (flux thermique),
- et la **vulnérabilité sociale** (indices de sensibilité des populations).

---
##  Clamart

<div style="text-align: center;">
<iframe src="carte-clamart.html" width="100%" height="600px" style="border:none; border-radius: 10px; box-shadow: 0 0 6px rgba(0,0,0,0.1);"></iframe>
</div>

###  Analyse

Clamart présente une situation contrastée : le sud de la commune est très végétalisé, notamment avec la forêt de Meudon.  
Cette zone bénéficie de températures modérées.  
À l’inverse, le nord et le centre — plus denses — présentent des **îlots de chaleur marqués**, particulièrement en lien avec des zones peu végétalisées.  
La vulnérabilité reste modérée mais concentrée dans certains secteurs urbanisés.

---

##  Gennevilliers

<div style="text-align: center;">
<iframe src="carte-gennevilliers.html" width="100%" height="600px" style="border:none; border-radius: 10px; box-shadow: 0 0 6px rgba(0,0,0,0.1);"></iframe>
</div>

###  Analyse

Gennevilliers concentre les **facteurs de risque climatique** :  
- Une très faible couverture végétale,
- Une forte densité bâtie,
- Des zones industrielles imperméabilisées.

Les **flux de chaleur y sont intenses**, en particulier au centre.  
La carte de vulnérabilité montre que les populations les plus fragiles se trouvent justement dans ces zones chaudes, posant un **problème d’exposition climatique aggravée**.

---

##  Le Châtelet-en-Brie

<div style="text-align: center;">
<iframe src="carte-chatelet.html" width="100%" height="600px" style="border:none; border-radius: 10px; box-shadow: 0 0 6px rgba(0,0,0,0.1);"></iframe>
</div>

###  Analyse

Le Châtelet-en-Brie bénéficie d’un tissu urbain **peu dense et très végétalisé**.  
Les températures sont modérées sur l’ensemble de la commune, avec très peu de zones d’accumulation thermique.  
La **vulnérabilité sociale y est également faible** : on observe ici une **situation de résilience climatique naturelle**, du fait du cadre rural.

---

##  Synthèse comparative

| Commune             | Végétation | Îlots de chaleur | Vulnérabilité sociale  | Risque global  |
|---------------------|------------|------------------|------------------------|----------------|
| Clamart             | Moyenne    | Localisés        | Modérée                | Modéré         |
| Gennevilliers       | Faible     | Forts            | Élevée                 | Élevé          |
| Le Châtelet-en-Brie | Forte      | Faibles          | Faible                 | Faible         |

---

##  Conclusion de l’analyse

Cette étude confirme que la **végétation joue un rôle modérateur sur les températures locales**, mais que ce facteur seul ne suffit pas.  
La **vulnérabilité des populations** est un facteur déterminant dans la gestion des risques liés aux îlots de chaleur.

Les territoires cumulant densité, manque de végétation et fragilité sociale sont les plus exposés — comme c’est le cas à Gennevilliers.  
À l’inverse, des communes rurales comme Le Châtelet-en-Brie bénéficient d’une protection naturelle mais posent la question de l’**accès aux services en période de crise**.



