---
title: "Analyse"
output: html_document
---

```{r découpage des données, echo=FALSE, message=FALSE, warning=FALSE}
library(sf)
library(dplyr)
library(tmap)

tmap_mode("view")

#charger les données
communes <- st_read("communes-france.geojson", quiet = TRUE)
vegetation <- st_read("mode-doccupation-du-sol-mos-en-11-postes-en-2017.geojson", quiet = TRUE)
icu <- st_read("ilots-de-chaleur-urbains-icu-classification-des-imu-en-zone-climatique-locale-lc 2.geojson", quiet = TRUE)

vegetation <- vegetation %>%
  filter(mos2017_11 %in% c("1", "2", "5"))

#Reprojeter les couches dans le même système que les communes
vegetation <- st_transform(vegetation, st_crs(communes))
icu <- st_transform(icu, st_crs(communes))

#filtrage des communes étudiées
clamart <- communes %>% filter(com_name_upper == "CLAMART")
gennevilliers <- communes %>% filter(com_name_upper == "GENNEVILLIERS")
chatelet <- communes %>% filter(com_name_upper == "LE CHÂTELET-EN-BRIE")

#Découpage des couches végétation et ICU par communes
veg_clamart <- st_intersection(vegetation, clamart)
veg_gennevilliers <- st_intersection(vegetation, gennevilliers)
veg_chatelet <- st_intersection(vegetation, chatelet)

icu_clamart <- st_intersection(icu, clamart)
icu_gennevilliers <- st_intersection(icu, gennevilliers)
icu_chatelet <- st_intersection(icu, chatelet)
```

```{r carte-clamart, echo=FALSE, message=FALSE, warning=FALSE}
carte_clamart <- tm_shape(clamart) +
  tm_borders(col = "gray") +

  tm_shape(veg_clamart) +
    tm_fill(col = "forestgreen", alpha = 0.4, group = "Espaces verts") +

  tm_shape(icu_clamart) +
    tm_fill(col = "flux_chale", palette = "YlOrRd", style = "quantile", group = "îlots de chaleur") +

  tm_shape(icu_clamart) +
    tm_fill(col = "vulnj_note", palette = "Purples", style = "quantile", group = "Vulnérabilités") +

  tm_layout(main.title = "Clamart: analyse croisée", lengend.outside = TRUE)

tmap_save(carte_clamart, "docs/carte-clamart.html")
```

```{r carte-gennevilliers, echo=FALSE, message=FALSE, warning=FALSE}
carte_gennevilliers <- tm_shape(gennevilliers) +
  tm_borders(col = "gray") +

  tm_shape(veg_gennevilliers) +
  tm_fill(col = "forestgreen", alpha = 0.4, group = "Espaces verts") +

  tm_shape(icu_gennevilliers) +
  tm_fill(col = "flux_chale", palette = "YlOrRd", style = "quantile", group = "îlots de chaleur") +

  tm_shape(icu_gennevilliers) +
  tm_fill(col = "vulnj_note", palette = "Purples", style = "quantile", group = "Vulnérabilités") +

  tm_layout(main.title = "Gennevilliers: analyse croisée", lengend.outside = TRUE)

tmap_save(carte_gennevilliers, "docs/carte-gennevilliers.html")
```

```{r carte-chatelet, echo=FALSE, message=FALSE, warning=FALSE}
carte_chatelet <- tm_shape(chatelet) +
  tm_borders(col = "gray") +

  tm_shape(veg_chatelet) +
  tm_fill(col = "forestgreen", alpha = 0.4, group = "Espaces verts") +

  tm_shape(icu_chatelet) +
  tm_fill(col = "flux_chale", palette = "YlOrRd", style = "quantile", group = "îlots de chaleur") +

  tm_shape(icu_chatelet) +
  tm_fill(col = "vulnj_note", palette = "Purples", style = "quantile", group = "Vulnérabilités") +

  tm_layout(main.title = "Le Châtelet-en-Brie: analyse croisée", lengend.outside = TRUE)

tmap_save(carte_chatelet, "docs/carte-chatelet.html")
```

#### Analyse : Clamart

<iframe src="carte-clamart.html" width="100%" height="600px" frameborder="0"></iframe>

On observe une importante couverture végétale dans le sud-ouest de la commune, notamment des parcs et zones boisées. Ces zones correspondent globalement à des indices de flux de chaleur plus faibles.

En revanche, les zones urbaines denses du centre et nord de Clamart présentent des valeurs de chaleur plus élevées, souvent corrélées avec une vulnérabilité modérée à forte selon les données disponibles.

Cela confirme le rôle modérateur de la végétation sur les températures.

#### Analyse : Gennevilliers

<iframe src="carte-gennevilliers.html" width="100%" height="600px" frameborder="0"></iframe>

À Gennevilliers, la couverture végétale est plus morcelée et concentrée le long des axes et limites communales. Les îlots de chaleur sont nettement présents au centre et dans les zones industrielles.

Les zones à forte chaleur coïncident avec des secteurs de vulnérabilité sociale modérée à forte, ce qui peut accentuer les inégalités d’exposition climatique.

Les corridors verts semblent insuffisants pour contrebalancer ces effets localement.

#### Analyse : Le Châtelet-en-Brie

<iframe src="carte-chatelet.html" width="100%" height="600px" frameborder="0"></iframe>

La commune présente une structure urbaine beaucoup plus lâche, avec de nombreux espaces végétalisés.

Les îlots de chaleur sont moins intenses globalement, et leur répartition est diffuse. La vulnérabilité reste faible sur la majorité du territoire.

Cela met en évidence l’effet protecteur des tissus peu denses et végétalisés en milieu périurbain ou rural.








