---
title: "Méthodologie"
output: html_document
---

```{r carte-interactive, echo=FALSE, message=FALSE, warning=FALSE}
library(tmap)
library(sf)
library(dplyr)

tmap_mode("view")

climat <- st_read("ilots-de-chaleur-urbains-icu-classification-des-imu-en-zone-climatique-locale-lc 2.geojson", quiet = TRUE)

carte_climat <- tm_shape(climat) +
  tm_fill(col = "flux_chale", palette = "YlOrRd", title = "Flux de chaleur", style = "quantile", popup.vars = c("flux_chale")) +
  tm_borders(col = "white", lwd = 0.2) +
  tm_layout(legend.outside = TRUE,
            main.title = "îlots de chaleur en Île-de-France",
            main.title.size = 1.1)

tmap_save(carte_climat, filename = "docs/carte_climat.html")

```

```{r carte-interactive, echo=FALSE, message=FALSE, warning=FALSE}
library(sf)
library(tmap)
library(dplyr)

tmap_mode("view")

sol <- st_read("occupation-du-sol-en-5-postes-1994-mos-simplifie-saisi-au-150000-dile-de-france.geojson", quiet = TRUE)

espaces_verts <- sol %>%
  filter(codzon %in% c("2"))

tm_shape(espaces_verts) +
  tm_fill( col = "darkgreen", alpha = 0.5, popup.vars = "codzon") +
  tm_borders(col = "white", lwd = 0.2) +
  tm_layout(
    main.title = "Espaces végétalisés en Île-de-France",
    main.title.size = 1.1,
    legend.outside = TRUE
  )
```

# Données utilisées

- **Occupation du sol** (MOS Île-de-France) pour cartographier la végétation 



- **Zones climatiques locales (LCZ)** pour repérer les îlots de chaleur

<iframe src="carte_climat.html" width="100%" height="600px" frameborder="0"></iframe>

- **Contours communaux** (Admin Express)

# Outils & Packages

- `sf` : manipulation des données spatiales  
- `dplyr` : analyse des tableaux  
- `tmap` et `ggplot2` : cartographie  
- `rmarkdown` : publication en ligne

# Étapes

1. Import des shapefiles  
2. Filtrage par commune  
3. Croisement entre végétation et intensité thermique  
4. Génération des cartes et analyses graphiques
